【裁判字號】    90,中簡上,16
【裁判日期】    891201
【裁判案由】    偽造文書
【裁判全文】
臺灣臺中地方法院刑事判決                          九十年度中簡上字第一六號
    上  訴  人  台灣台中地方法院檢察署檢察官
    被      告  乙○○
右上訴人因被告偽造文書案件，不服本院台中簡易庭八十九年度中簡字第二０三四號
中華民國八十九年十二月一日第一審簡易判決（聲請案號：台灣台中地方法院檢察署
八十九年度偵字第一七０四六號），提起上訴，本院判決如左：
    主  文
原判決撤銷。
乙○○行使偽造私文書，足以生損害於公眾及他人，處有期徒刑貳月，如易科罰金，
以參佰元折算壹日，緩刑參年。
內政部警政署國道公路警察局八十九年十月十五日公警局交字第Ｚ00000000
號舉發違反道路交通管理事件通知單移送聯收受通知聯者簽章欄上偽造之「甲○○」
署押（含迴覆聯及存根聯複寫部分之署押各一枚）沒收。
    事  實
一、乙○○於民國八十九年十月十五日凌晨四時二十五分許，駕駛０Ｐ－一四三號營
    業小客車，行經國道一號高速公路中港交流道北上入口匝道時為警攔檢。因其駕
    駛執照由監理機關吊扣中，為免遭受重罰，竟冒用其友甲○○名義，提供甲○○
    之出生年月日、住所、身分證統一編號等資料予取締之員警，製作內政部警政署
    國道公路警察局八十九年十月十五日公警局交字第Ｚ00000000號舉發違
    反道路交通管理事件通知單，並在該通知單移送聯收受通知聯者簽章欄上偽簽「
    甲○○」之署名，表示業已收受該通知單，再交還予執勤之員警處理，足以生損
    害於監理機關取締違反道路交通管理事件之正確性及甲○○。
二、案經內政部警政署國道公路警察局第三警察隊報請台灣台中地方法院檢察署檢察
    官聲請簡易判決處刑。
    理  由
一、右揭犯罪事實，業據被告乙○○坦承不諱，並有內政部警政署國道公路警察局八
    十九年十月十五日公警局交字第Ｚ00000000號舉發違反道路交通管理事
    件通知單附卷可稽，事證明確，被告犯行已堪認定。
二、按被告在執勤員警製作之舉發違反道路交通管理事件通知單移送聯收受通知聯者
    簽章欄上偽簽甲○○之署名，係表示已收到該通知單之意思，含有收據性質，其
    簽收後復將該通知單交還執勤員警處理，顯然於該文書之內容有所主張，自有行
    使之意思，且已足生損害於監理機關取締違反道路交通管理事件之正確性及甲○
    ○，核其所為，係犯刑法第二百十六條、第二百十條之行使偽造私文書罪。被告
    偽造署押部分，係偽造私文書之階段行為，偽造私文書後復持以行使，其偽造私
    文書之低度行為已為行使之高度行為所吸收，均不另論罪。原審予以論科，固非
    無據，惟刑法第二百十六條、第二百十條之行使偽造私文書罪，依原審裁判時刑
    法第四十一條規定，不符諭知易科罰金之要件，原審復未宣告緩刑，已違反刑事
    訴訟法第四百四十九條第三項，簡易判決處刑之案件，以宣告緩刑、得易科罰金
    之有期徒刑及拘役或罰金為限之規定，尚有未合，上訴意旨指摘原判決不當，非
    無理由，自應由本院予以撤銷改判。爰審酌被告並無前科紀錄、事後已坦承上情
    ，態度良好及其犯罪動機、手段、目的、所生危害等一切情狀，處以如主文所示
    之刑，並諭知易科罰金之折算標準。又被告行為後，刑法第四十一條業經立法院
    通過修正為犯最重本刑為五年以下有期徒刑以下之刑之罪，而受六個月以下有期
    徒刑或拘役之宣告，因身體、教育、職業、家庭之關係或其他正當事由，執行顯
    有困難者，得以一元以上三元以下折算一日，易科罰金。但確因不執行所宣告之
    刑，難收矯正之效，或難以維持法秩序者，不在此限（另增訂第二項，併合處罰
    之數罪，均有前項情形，其應執行之刑逾六月者，亦同），並經總統於九十年一
    月十日公布，同年月十二日生效，本件自應適用修正公布生效之新法諭知易科罰
    金之折算標準，併予敘明。末查被告未曾受有期徒刑以上刑之宣告，有台灣台中
    地方法院檢察署刑案資料查註紀錄表足憑，因一時失慮致觸刑章，經此次教訓當
    知所警惕，而無再犯之虞，本院認所宣告之刑，以暫不執行為適當，併予宣告緩
    刑三年，以啟自新。內政部警政署國道公路警察局八十九年十月十五日公警局交
    字第Ｚ00000000號舉發違反道路交通管理事件通知單移送聯收受通知聯
    者簽章欄上偽造之「甲○○」署押（含迴覆聯及存根聯複寫部分之署押各一枚）
    ，應依刑法第二百十九條規定諭知沒收。
據上論斷，應依刑事訴訟法第四百五十五條之一第三項、第三百六十九條第一項前段
、第三百六十四條、第二百九十九條第一項前段、刑法第二條第一項前段、第二百十
六條、第二百十條、第四十一條一項前段、第二百十九條、第七十四條第一款，判決
如主文。
本案經檢察官黃俊鳴到庭執行職務。
中      華      民國      九十      年      五      月    十五    日
                                  審判長法  官  黃  文  進
                                        法  官  莊  深  淵
                                        法  官  鍾  堯  航
右正本證明與原本無異。
本件不得上訴。
                                        書記官
中      華      民      國      九十      年      五      月     十五   日
附錄本案論罪科刑法條全文
刑法第二百十六條：
行使第二百十條至第二百十五條之文書者，依偽造、變造文書或登載不實事項或使登
載不實事項之規定處斷。
刑法第二百十條：
偽造、變造私文書，足以生損害於公眾或他人者，處五年以下有期徒刑。


司法院資訊處製作；財團法人民間司法改革基金會備份。
